bg-BG: Тип четка за коне: Четка за тяло; Четка с твърд косъм; Четка за разресване; Четка за лице; Четка за финиш; Четка за прах; Четка за копита; Четка за грива и опашка; Масажна четка; Метално чесало; Гумено чесало; Четка за търкане; Четка за вода; Друго
ja: ホースブラシタイプ: ボディブラシ; ダンディブラシ; ディタングラーブラシ; フェイスブラシ; フィニッシングブラシ; フリックブラシ; フーフブラシ; たてがみ・尻尾用ブラシ; マッサージブラシ; 金属製カリーコーム; ゴム製カリーコーム; スクラブブラシ; ウォーターブラシ; その他
sl-SI: Vrsta krtače za konje: Krtača za telo; Dandy krtača; Krtača za razčesavanje; Krtača za glavo; Krtača za končni sijaj; Krtača za odstranjevanje prahu; Krtača za kopita; Krtača za grivo in rep; Masažna krtača; Kovinsko čohalo; Gumijasto čohalo; Krtača za drgnjenje; Vodna krtača; Drugo
ko: 말 브러시 유형: 바디 브러시; 단디 브러시; 디탱글러 브러시; 페이스 브러시; 피니싱 브러시; 플릭 브러시; 발굽 브러시; 갈기 및 꼬리 브러시; 마사지 브러시; 메탈 커리 브러시; 러버 커리 브러시; 스크럽 브러시; 워터 브러시; 기타
nb: Hestebørstetype: Kroppsbørste; Dandybørste; Flokebørste; Ansiktsbørste; Glansbørste; Flick-børste; Hovbørste; Man- og halebørste; Massasjebørste; Metallstrigle; Gummistrigle; Skrubbebørste; Vannbørste; Annet
zh-CN: 马刷类型: 刷身刷; 硬毛刷; 理毛刷; 面部刷; 抛光刷; 拂尘刷; 马蹄刷; 马鬃和马尾刷; 按摩刷; 金属马梳; 橡胶马梳; 擦洗刷; 水刷; 其他
hu: Lókefe típusa: Szőrkefe; Gyökérkefe; Sörénybontó kefe; Arckefe; Fényesítő kefe; Söprűkefe; Patakefe; Sörény- és farokkefe; Masszázskefe; Fém vakaró; Gumi vakaró; Súrolókefe; Vizeskefe; Egyéb
pt-PT: Tipo de escova para cavalos: Escova de corpo; Escova de raízes; Escova desembaraçadora; Escova de rosto; Escova de acabamento; Escova de cerdas longas; Escova de cascos; Escova para crina e cauda; Escova de massagem; Almofaça de metal; Almofaça de borracha; Escova de esfregar; Escova de água; Outro
fi: Hevosen harjan tyyppi: Pölyharja; Juuriharja; Selvitysharja; Kasvoharja; Viimeistelyharja; Pitkäharjaksinen harja; Kavioharja; Harja- ja häntäharja; Hierontaharja; Metallinen suka; Kuminen suka; Pesuharja; Vesiharja; Muu
ru: Тип щетки для лошади: Щетка для тела; Жесткая щетка; Щетка для распутывания; Щетка для морды; Щетка для финишной чистки; Смахивающая щетка; Щетка для копыт; Щетка для гривы и хвоста; Массажная щетка; Металлическая скребница; Резиновая скребница; Жесткая щетка для мытья; Водяная щетка; Другое
nl: Type paardenborstel: Lichaamsborstel; Harde borstel; Antiklitborstel; Gezichtsborstel; Glansborstel; Zachte borstel; Hoevenborstel; Manen- en staartborstel; Massageborstel; Metalen roskam; Rubberen roskam; Schrobborstel; Waterborstel; Overig
ro-RO: Tip de țesală: Perie de corp; Perie aspră; Perie pentru descurcat; Perie pentru față; Perie de finisare; Perie cu peri lungi; Perie pentru copite; Perie pentru coamă și coadă; Perie de masaj; Tesală metalică; Tesală de cauciuc; Perie de frecat; Perie de apă; Altele
hr-HR: Vrsta četke za konje: Četka za tijelo; Dandy četka; Četka za raščešljavanje; Četka za lice; Četka za završno uređivanje; Četka za prašinu; Četka za kopita; Četka za grivu i rep; Četka za masažu; Metalna četka za timarenje; Gumena četka za timarenje; Četka za ribanje; Četka za vodu; Ostalo
sk-SK: Typ kefy pre kone: Kefa na telo; Ryžáková kefa; Kefa na rozčesávanie; Kefa na hlavu; Kefa na lesk; Odprašovacia kefa; Kefa na kopytá; Kefa na hrivu a chvost; Masážna kefa; Kovové žbilko; Gumové žbilko; Drsná kefa; Vodná kefa; Iné
pl: Typ szczotki dla konia: Szczotka do kłody; Szczotka ryżowa; Szczotka do rozczesywania; Szczotka do pyska; Szczotka nabłyszczająca; Długa szczotka; Szczotka do kopyt; Szczotka do grzywy i ogona; Szczotka do masażu; Zgrzebło metalowe; Zgrzebło gumowe; Szczotka do szorowania; Szczotka do mycia wodą; Inny
pt-BR: Tipo de escova para pelagem: Escova de corpo; Escova dandy; Escova desembaraçadora; Escova de rosto; Escova de acabamento; Escova de pelos longos; Escova de cascos; Escova de crina e cauda; Escova de massagem; Raspadeira de metal; Raspadeira de borracha; Escova de esfregar; Escova de água; Outros
it: Tipo di spazzola per cavalli: Brusca da corpo; Brusca; Spazzola districante; Spazzola da muso; Spazzola da lucidatura; Spazzola a setole lunghe; Spazzola per zoccoli; Spazzola per criniera e coda; Spazzola massaggiante; Striglia in metallo; Striglia in gomma; Spazzola a setole dure; Spazzola ad acqua; Altro
th: ประเภทแปรงสำหรับม้า: แปรงขัดตัว; แปรงขนแข็ง; แปรงสางผม; แปรงขนอ่อนสำหรับหน้า; แปรงปัดเงา; แปรงปัดฝุ่น; แปรงขัดกีบ; แปรงสางแผงคอและหาง; แปรงนวด; แปรงเหล็กขัดขน; แปรงยางขัดขน; แปรงขัด; แปรงล้าง; อื่นๆ
zh-TW: 馬刷類型: 身體刷; 硬毛刷; 順毛刷; 臉部刷; 拋光軟毛刷; 拂塵刷; 馬蹄刷; 馬鬃和馬尾刷; 按摩刷; 金屬齒梳; 橡膠齒梳; 擦洗刷; 洗毛刷; 其他
es: Tipo cepillo para caballos: Cepillo para el cuerpo; Cepillo de raíces (dandy); Cepillo desenredante; Cepillo para la cara; Cepillo de acabado; Cepillo de cerdas largas (flick); Cepillo para cascos; Cepillo para crines y cola; Cepillo de masaje; Almohaza de metal; Almohaza de goma; Cepillo para fregar; Cepillo de agua; Otro
lt-LT: Arklio šepečio tipas: Kūno šepetys; Kietas šepetys; Šepetys kailiui iššukuoti; Snukio šepetys; Baigiamasis šepetys; Ilgų šerių šepetys; Kanopų šepetys; Karčių ir uodegos šepetys; Masažinis šepetys; Metalinis grandiklis; Guminis grandiklis; Šveitimo šepetys; Vandens šepetys; Kita
sv: Typ av hästborste: Ryktborste; Rotborste; Utredningsborste; Ansiktsborste; Polerborste; Dammborste; Hovborste; Man- och svansborste; Massageborste; Ryktskrapa i metall; Gummiskrapa; Skurborste; Vattenborste; Annat
da: Type af hestebørste: Kropsbørste; Strid børste; Udredningsbørste; Ansigtsbørste; Kardæsk; Langhåret børste; Hovbørste; Manke- og halebørste; Massagebørste; Metalstrigle; Gummistrigle; Skurebørste; Vandbørste; Andet
tr: At fırçası tipi: Vücut fırçası; Kaba fırça; Kıtık açıcı fırça; Yüz fırçası; Parlatma fırçası; Toz fırçası; Toynak fırçası; Yele ve kuyruk fırçası; Masaj fırçası; Metal kaşağı; Kauçuk kaşağı; Yıkama fırçası; Su fırçası; Diğer
el: Τύπος βούρτσας αλόγου: Βούρτσα σώματος; Σκληρή βούρτσα (Dandy); Βούρτσα ξεμπερδέματος; Βούρτσα προσώπου; Βούρτσα φινιρίσματος; Βούρτσα flick; Βούρτσα οπλών; Βούρτσα για χαίτη & ουρά; Βούρτσα μασάζ; Μεταλλική ξύστρα; Λαστιχένια ξύστρα; Βούρτσα τριψίματος; Βούρτσα νερού; Άλλο
de: Pferdebürstenart: Kardätsche; Wurzelbürste; Entwirrbürste; Gesichtsbürste; Glanzbürste; Staub-Bürste; Hufbürste; Mähnen- und Schweifbürste; Massagebürste; Metallstriegel; Gummistriegel; Schrubbbürste; Wasserbürste; Andere
vi: Loại bàn chải ngựa: Bàn chải thân; Bàn chải cứng (Dandy); Bàn chải gỡ rối; Bàn chải mặt; Bàn chải vuốt mượt; Bàn chải hất bụi; Bàn chải cọ móng; Bàn chải bờm và đuôi; Bàn chải mát-xa; Bàn chải gai kim loại; Bàn chải gai cao su; Bàn chải cọ rửa; Bàn chải ướt; Khác
cs: Typ kartáče pro koně: Kartáč na tělo; Dandy kartáč; Kartáč na rozčesávání; Kartáč na hlavu; Jemný kartáč na lesk; Flick kartáč; Kartáč na kopyta; Kartáč na hřívu a ocas; Masážní kartáč; Kovové hřbílko; Gumové hřbílko; Rýžák; Kartáč na mytí; Jiné
fr: Type de brosse pour chevaux: Brosse douce; Bouchon; Brosse démêlante; Brosse de tête; Brosse de finition; Brosse à épousseter; Brosse à sabots; Brosse à crinière et à queue; Brosse de massage; Étrille en métal; Étrille en caoutchouc; Brosse à récurer; Brosse à eau; Autre
en: Horse brush type: Body brush; Dandy brush; Detangler brush; Face brush; Finishing brush; Flick brush; Hoof brush; Mane & tail brush; Massage brush; Metal curry brush; Rubber curry brush; Scrub brush; Water brush; Other